臺灣嘉義地方法院行政訴訟裁定
110年度交字第67號
原      告  楊偉志    現於法務部矯正署嘉義監獄
上列當事人間交通裁決事件，本院裁定如下：
    主  文
原告之訴駁回。
訴訟費用由原告負擔。
    理  由
一、本件命補正之法律依據：
㈠、按原告之訴，有下列各款情形之一者，行政法院應以裁定駁
    回之。但其情形可以補正者，審判長應定期間先命補正：
    、起訴不合程式或不備其他要件者；當事人書狀，除別有規
    定外，應記載下列各款事項：１、當事人姓名及住所或居所
    ；當事人為法人、機關或其他團體者，其名稱及所在地、事
    務所或營業所。２、有法定代理人、代表人或管理人者，其
    姓名及住所或居所。４、應為之聲明。８、行政法院。２、有
    法定代理人、代表人或管理人者，其姓名、性別、年齡、身
    分證明文件字號、職業、住所或居所，及其與法人、機關或
    團體之關係。４、應為之聲明：起訴，應以訴狀表明下列各
    款事項，提出於行政法院為之：１、當事人。２、起訴之聲明
    。３、訴訟標的及其原因事實。行政訴訟法第107條第1項第1
    0款、第57條第1款、第2款、第4款、第8款，第105條第1項
    、第59條準用民事訴訟法第119條第1項分別定有明文，且前
    揭規定依行政訴訟法第237條之9、第236條於交通裁決事件
    準用之。
㈡、按人民因中央或地方機關之違法行政處分，認為損害其權利
    或法律上利益，經依訴願法提起訴願而不服其決定者，得向
    行政法院提起撤銷訴訟；交通裁決事件訴訟之提起，應以原
    處分機關為被告，逕向管轄之地方法院行政訴訟庭為之，行
    政訴訟法第4條第1項、第237條之3第1項定有明文。又受處
    分人不服第8條或第37條第6項處罰之裁決者，應以原處分機
    關為被告，逕向管轄之地方法院行政訴訟庭提起訴訟；其中
    撤銷訴訟之提起，應於裁決書送達後30日之不變期間為之，
    道路交通管理處罰條例第87條定有明文。顯見違反道路交通
    管理處罰條例之受處分人提起訴訟，如欲提起撤銷訴訟，除
    免除撤銷訴訟訴願前置之程序外，亦須以主管機關所為之裁
    決，即行政機關所為具有行政罰性質之行政處分為程序標的
    ，據以主張裁決違法侵害其權利或法律上利益。而如欲提起
    確認原處分違法或無效訴訟，仍需特定原處分即裁決內容為
    何一機關何一文號之裁決書。
㈢、違反本條例之行為，由下列機關處罰之：１、第12條至第68條
    及第92條第7項、第8項由公路主管機關處罰。２、第69條至
    第84條由警察機關處罰。第1項第1款之處罰，公路主管機關
    應設置交通裁決單位辦理；其組織規程由交通部、直轄市政
    府定之。道路交通管理處罰條例第8條第1項、第3項分別定
    有明文。
㈣、交通裁決事件，按下列規定徵收裁判費：１、起訴，按件徵收
    新臺幣（下同）300元。        
二、本件原告起訴，起訴狀當事人欄記載其為申請人、受刑人，
    並未記載原告，且其並未記載被告，本院亦以裁定命其補正
    被告為交通部公路總局嘉義區監理所，並記載法定代理人，
    且未記載訴之聲明即對何一機關何一文號何一日期之裁決書
    聲明撤銷，或確認何一機關何一文號何一日期之裁決書違法
    或無效，亦未繳交裁判費300元，經本院於110年10月4日裁
    定命其於收受裁定7日內補正，原告於110年10月18日收受該
    裁定，迄今仍未補正上開內容及補繳裁判費，有本院送達證
    書、收文、收狀查詢清單、收費答詢表查詢、繳費資料明細
    各1份在卷可參。是以，本件原告之訴為不合法，應予駁回
    。
三、據上論結，本件原告之訴為不合法，依行政訴訟法第237條
    之9第1項、第236條、第107條第1項第6款、第104條、民事
    訴訟法第95條、第78條，裁定如主文。　　
中　　華　　民　　國　　110 　年　　10　　月　　29　　日
                  行政訴訟庭  法　官　唐一强
上為正本係照原本作成。
如不服本裁定，應於送達後10日內，向本院提出抗告狀（須按他
造人數附繕本）元。
中　　華　　民　　國　　110 　年　　10　　月　　29　　日
                              書記官  黃妍爾